【裁判字號】    97,交抗,774
【裁判日期】    970630
【裁判案由】    違反道路交通管理處罰條例
【裁判全文】
台灣高等法院交通事件裁定             97年度交抗字第774號
抗  告  人
即受處分人  甲○○
上列抗告人因違反道路交通管理處罰條例案件，不服台灣桃園地
方法院，中華民國97年5月27日所為裁定（96年度交聲字第710號
，原處分案號：交通部公路總局新竹區監理所中壢監理站96年10
月 2日壢監裁字第裁53-DB0000000號），提起抗告，本院裁定如
下：
    主  文
抗告駁回。
    理  由
一、原處分意旨略以：抗告人即受處分人甲○○於民國96年2月8
    日下午 3時42分許，騎乘車號PF8—223號重型機車（下稱系
    爭機車），行經桃園縣平鎮市○○路與延平路口（下稱違規
    地點）時，因未注意號誌而違規闖紅燈，適執行勤務之桃園
    縣政府警察局平鎮分局北勢派出所警員見狀，乃出示指揮棒
    並馬上鳴笛攔停，然抗告人卻拒絕停車接受稽查而加速逃逸
    ，故警員遂逕行製單舉發抗告人有「闖紅燈（直行）；經警
    鳴笛示意其停車，不服取締（闖紅燈）、拒出示證件加速逃
    逸」之違規事實。並經原處分機關交通部公路總局新竹區監
    理所中壢監理站以抗告人有前開違規行為，爰依違反道路交
    通管理事件統一裁罰基準及處理細則第43、44、67條，道路
    交通管理處罰條例第53條第1項、第60條第1項規定，分別裁
    處其罰鍰新台幣（下同）1800元、3000元，並依道路交通管
    理處罰條例第63條第 1項第3、1款分別記違規點數3點、1點
    等情。
二、原裁定意旨略以：抗告人雖以其行駛於違規地點時，並未認
    知有違規闖紅燈及不服稽查等情事，本件又無照片或錄影可
    為證明云云聲明異議。然查抗告人確有上開違規事實，已據
    證人即舉發之警員王國祥於原審結證甚詳；抗告人亦不否認
    當時確有可能騎乘系爭機車行經違規地點，則抗告人空言否
    認違規，不足採信。因認原處分並無違誤，抗告人之異議為
    無理由，應予駁回等語。
三、抗告意旨則以：警員雖與抗告人素昧平生，並無仇怨，但怎
    知彼是否為自己之業績，隨意開單？原裁定難令人甘服，請
    予撤銷云云。
四、經查：
  (一)按汽車（包括機器腳踏車，下同）駕駛人，行經有燈光號誌
    管制之交岔路口闖紅燈者，處1800以上5400元以下罰鍰；又
    汽車駕駛人，駕駛汽車有違反道路交通管理處罰條例之行為
    ，經交通勤務警察或依法令執行交通稽查任務人員制止時，
    不聽制止或拒絕停車接受稽查而逃逸者，除按各該條規定處
    罰外，處3000元以上6000元以下罰鍰，道路交通管理處罰條
    例第53條第1項、第60條第1項分別定有明文。次按汽車駕駛
    人有第60條第1項情形者，記違規點數1點，有第53條情形者
    ，記違規點數 3點，道路交通管理處罰條例第63條第1項第1
    、3款亦有明文。
  (二)查抗告人於上開時間，騎乘系爭機車行經有燈光號誌管制之
    違規地點闖紅燈，為執行勤務之警員王國祥親眼目睹並予鳴
    笛示意停車，詎抗告人拒絕停車接受稽查而逃逸等情，已據
    證人王國祥於原審結證明確，且有舉發通知單附原審卷可稽
    。而查，王國祥於原審已就彼與同事共二人於值勤當時，見
    及抗告人如何闖紅燈，及遭攔停時如何逃逸，而彼與同事二
    人因慮及抗告人之行車安全，始採取逕行舉發之情狀具體指
    陳甚詳（見原審卷第25至26頁）。抗告人於原審訊問時，對
    於其是否於上開時間，騎乘系爭機車行經違規地點一節，初
    曾回以「忘記了」，但經原審質以其上班情形後，始改稱其
    有可能於上開時間，騎乘系爭機車行經違規地點等語（見原
    審卷第24頁）。由抗告人上開回答之情形以觀，倘其確無闖
    紅燈等違規行為，大可逕行就有無於上開時間行經違規地點
    為回答，何須諉稱遺忘？足見抗告人否認有闖紅燈等違規行
    為，尚非可信。至於抗告意旨指警員有可能為業績隨意製單
    舉發云云，無非抗告人個人臆測之詞，亦無足採。
五、綜上，抗告人騎乘機車行經有燈光號誌管制之違規地點闖紅
    燈，又經執勤警員制止，竟拒絕停車接受稽查而逃逸等違規
    事實，事證明確，均堪予認定。從而，原裁定以原處分並無
    違誤而予維持，駁回抗告人之聲明異議，經核並無不合。抗
    告人徒執上詞，率指原裁定不當，為無理由，其抗告應予駁
    回。
據上論斷，應依道路交通案件處理辦法第26條，刑事訴訟法第41
2條，裁定如主文。
中    華    民    國    97    年    6     月    30    日
                  刑事第二十庭審判長法  官  楊貴雄
                                    法  官  鄧振球
                                    法  官  林立華
以上正本證明與原本無異。
不得再抗告。
                                    書記官  廖月女
中    華    民    國    97    年    7     月    1     日


司法院資訊處製作；財團法人民間司法改革基金會備份。
